臺灣臺中地方法院刑事判決　　　　　　　　　　　　九十三年度訴緝字第三九四號
　　公　訴　人　臺灣臺中地方法院檢察署檢察官
　　被　　　告　甲○○
　　選任辯護人　袁烈輝律師
右列被告因違反毒品危害防制條例案件，經檢察官提起公訴（九十二年度毒偵字第二
八一一號），嗣經本院合議庭裁定由受命法官獨任進行簡式審判程序，本院判決如左
：
    主  文
甲○○施用第一級毒品，累犯，處有期徒刑捌月；扣案之海洛因伍包（合計驗後淨重
貳拾點玖伍公克），均沒收銷燬之。又施用第二級毒品，累犯，處有期徒刑肆月。應
執行有期徒刑壹年；扣案之海洛因伍包（合計驗後淨重貳拾點玖伍公克），均沒收銷
燬之。
    事  實
一、甲○○前於民國八十六年間，因違反麻醉藥品管理條例案件及賭博案件，經本院
    以八十六年度訴字第二三五三號判決分別判處有期徒刑三月及七月，嗣經上訴臺
    灣高等法院臺中分院，於八十七年十二月三十日，經以八十七年上訴字第一一五
    六號判決施用毒品部分免刑及賭博部分上訴駁回確定；又於八十八年間因施用第
    一級毒品及第二級毒品案件，經本院分別判處有期徒刑八月及四月，並定應執行
    刑有期徒刑一年確定，上開等罪接續執行，嗣於九十年十月二十二日因假釋付保
    護管束期滿，未經撤銷，視為已執行完畢。又曾因施用毒品案件，經裁定送觀察
    、勒戒後，認無繼續施用毒品之傾向，分別經本院以八十七年度訴字第一二○七
    號及臺灣高等法院臺中分院以八十七年度上訴字第一一五六號為免刑判決確定；
    嗣於八十八年間，再因施用第一級毒品及第二級毒品案件，經送觀察勒戒後認有
    繼續施用毒品之傾向，經裁定令入戒治處所施以強制戒治，於八十九年十二月二
    十五日因停止戒治交付保護管束期滿執行完畢。詎甲○○仍不知悔改，復於強制
    戒治執行完畢釋放後，五年內又基於施用第二級毒品甲基安非他命之犯意（起訴
    書誤繕為安非他命），於九十二年九月十四日中午十一時許，在其臺中市北屯區
    同平巷四十三號居處，以將第二級毒品甲基安非他命放置於錫箔紙上燃燒，使產
    生白煙，再吸入體內之方式，施用第二級毒品甲基安非他命一次；另基於施用第
    一級毒品海洛因之犯意，於同日中午十二時三十分許，在前揭居處，以將第一級
    毒品海洛因摻在香煙內施用之方式，施用第一級毒品海洛因一次，嗣於九十二年
    九月十六日下午五時五分許，在臺中市○○區○○路三段四九五號前為警查獲，
    並扣得其所有之第一級毒品海洛因五包（合計驗後淨重二○‧九五公克）。
二、案經臺中市警察局第五分局報請臺灣臺中地方法院檢察署檢察官偵查起訴。
    理  由
一、訊據被告甲○○對於有在右揭時、地，施用第一級毒品海洛因及第二級毒品甲基
    安非他命各一次之事實，均坦承不諱（見本院訴緝卷第四八、四九、五五頁），
    且其於九十二年九月十六日為警查獲時所採集之尿液送檢驗結果，確呈甲基安非
    他命及嗎啡陽性反應，有中山醫學大學附設醫院藥物濫用檢測中心出具之尿液檢
    驗報告書一紙附卷可稽（見偵查卷第四九頁），又扣案之白色粉末五包，經送法
    務部調查局鑑驗結果，確含有第一級毒品海洛因之成分（合計驗後淨重二○‧九
    五公克），亦有該局鑑定通知書在卷可憑（見偵查卷第五一頁），足見被告之自
    白，與事實相符。本件事證明確，被告犯行堪以認定。
二、被告曾因施用毒品案件，經裁定送觀察、勒戒後，認無繼續施用毒品之傾向，分
    別經本院以八十七年度訴字第一二○七號及臺灣高等法院臺中分院以八十七年度
    上訴字第一一五六號為免刑判決確定；嗣於八十八年間，再因施用第一級毒品及
    第二級毒品案件，經送觀察、勒戒後，認有繼續施用毒品之傾向，經裁定令入戒
    治處所施以強制戒治，於八十九年十二月二十五日因停止戒治交付保護管束期滿
    執行完畢，有臺灣臺中地方法院檢察署刑案資料查註紀錄表及臺灣高等法院被告
    全國前案紀錄表在卷足憑，其於強制戒治執行完畢釋放後，五年內再犯本件施用
    毒品之罪，應予依法論科。
三、又毒品危害防制條例業於九十二年七月九日經總統公布修正全文，並於九十三年
    一月九日生效，就施用毒品海洛因、甲基安非他命之部分，新舊法所規定之刑度
    均相同，是就被告施用毒品海洛因、甲基安非他命之部分，依刑法第二條第一項
    前段之規定，自應適用修正後之毒品危害防制條例之規定論處，故核被告所為，
    係犯修正後毒品危害防制條例第十條第一項施用第一級毒品罪及同條例第十條第
    二項施用第二級毒品罪。被告為供施用而持有第一級毒品海洛因及第二級毒品甲
    基安非他命，其持有之低度行為，已為施用之高度行為所吸收，不另論罪。被告
    所犯上開二罪間，犯意各別，構成要件互殊，應予分論併罰。又被告前於八十六
    年間，因違反麻醉藥品管理條例案件及賭博案件，經本院以八十六年度訴字第二
    三五三號判決分別判處有期徒刑三月及七月，嗣經上訴臺灣高等法院臺中分院，
    於八十七年十二月三十日，經以八十七年上訴字第一一五六號判決施用毒品部分
    免刑及賭博部分上訴駁回確定；又於八十八年間因施用第一級毒品及第二級毒品
    案件，經本院分別判處有期徒刑八月及四月，並定應執行刑有期徒刑一年確定，
    上開等罪接續執行，嗣於九十年十月二十二日因假釋付保護管束期滿，未經撤銷
    ，視為已執行完畢，有臺灣臺中地方法院檢察署刑案資料查註紀錄表及臺灣高等
    法院被告全國前案紀錄表在卷足憑，其於有期徒刑執行完畢後，五年以內再犯本
    件有期徒刑以上之罪，為累犯，應依刑法第四十七條規定加重其刑。爰審酌被告
    前因施用毒品犯行曾經強制戒治，竟又再施用毒品不輟，無視於毒品對於自身健
    康之戕害及國家對於杜絕毒品犯罪之禁令，惡性非輕，但施用次數不多，且被告
    坦承犯行，犯後態度尚稱良好，再本於施用毒品犯罪之人，亦為「病人」之考量
    等一切情狀，分別量處如主文所示之刑，並定其應執行刑。末查，扣案之第一級
    毒品海洛因一包（合計驗後淨重二○‧九五公克），為毒品危害防制條例第二條
    第二項第一款所指之毒品，爰依同條例第十八條第一項前段規定，不問屬於犯人
    與否，均宣告沒收銷燬之。
據上論斷，應依刑事訴訟法第二百七十三條之一第一項、第二百九十九條第一項前段
，修正後毒品危害防制條例第十條第一項、第二項、第十八條第一項前段，刑法第二
條第一項前段、第十一條、第四十七條、第五十一條第五款，判決如主文。
中      華      民      國      九十三    年     七    月    二十三    日
                                臺灣臺中地方法院刑事第十一庭
                                    法  官  蔡  美  華
右正本證明與原本無異。
如不服本判決，應於判決送達後十日內向本院提出上訴狀，上訴於臺灣高等法院臺中
分院( 須附繕本 )。
                                    書記官
中      華      民      國      九十三    年     七    月    二十三    日
附錄法條：
毒品危害防制條例第十條第一項
施用第一級毒品者，處六月以上五年以下有期徒刑。
施用第二級毒品者，處三年以下有期徒刑。
